臺灣雲林地方法院刑事判決　　　　　　　　　　　　　九十三年度訴字第四四號
　　公　訴　人　臺灣雲林地方法院檢察署檢察官
　　被　　　告　乙○○
右列被告因違反毒品危害防制條例案件，經檢察官提起公訴（九十二年度毒偵字第六
六二號、九十三年度毒偵字第三四七號）及移
號、九十三年度毒偵字第二八號、第三四七號），由本院合議庭裁定以簡式審判程序
審理，並併案審理，判決如左：
    主  文
乙○○連續施用第壹級毒品，處有期徒刑壹年，扣案之第壹級毒品海洛因包（合計
淨重零點玖公克、包裝重壹點柒柒公克）均沒收銷燬之，另注射針筒肆支均沒收之；
又連續施用第貳級毒品，處有期徒刑肆月。應執行有期徒刑壹年貳月，扣案之第壹級
毒品海洛因包（合計淨重零點玖公克、包裝重壹點柒柒公克）均沒收銷燬之，另注
射針筒肆支均沒收之。
    事  實
一、乙○○前因施用第一級毒品海洛因案件，經觀察、勒戒後，認無繼續施用毒品之
    傾向，由臺灣雲林地方法院檢察署檢察官於民國九十二年四月二日以九十二年度
    毒偵字第二八四號不起訴處分確定；嗣又因施用第一級毒品海洛因案件，經觀察
    、勒戒後，亦認無繼續施用毒品之傾向，由臺灣雲林地方法院檢察署檢察官於九
    十二年六月六日以九十二年度毒偵字第五○○號不起訴處分確定，並於同日執行
    完畢釋放。詎乙○○仍不知悔改，未戒除毒癮，於前開觀察、勒戒執行完畢釋放
    後五年內，又基於施用第一級毒品之概括犯意，自九十二年七月二日起至九十三
    年二月十日上午九時許止，連續在雲林縣麥寮鄉○○村○鄰○○路三號住處、雲
    林縣麥寮鄉○○路「華盛頓汽車旅館」三○八號室等處，以將第一級毒品海洛因
    摻水放入其所有之注射針筒內後注射或摻入香煙內吸食之方式，施用海洛因多次
    ，平均一、二個星期施用一次；另基於施用第二級毒品之概括犯意，自九十三年
    二月二日或三日起至同年月十三日止，在上開住處，以用火烤燒玻璃球內之甲基
    安非他命吸食其煙霧之方式，施用甲基安非他命多次，平均三、四天施用一次。
    嗣為警分別：(一)於九十二年七月五日十五時許，因其母丙○○報警而在上開住處
    查獲，並扣得海洛因一包淨重○‧六三公克（空包裝重一‧三二公克）及注射針
    筒一支，經採尿送驗結果，呈「嗎啡陽性」反應；(二)於九十二年十月八日二十二
    時許臨檢「華盛頓汽車旅館」三○八號室時查獲，並扣得海洛因二包合計淨重○
    ‧二七公克（空包裝重○‧四五公克）及注射針筒二支，經採尿送驗結果，亦呈
    「嗎啡陽性」反應；(三)於九十二年十一月六日十七時四十五分，因在雲林縣口湖
    鄉金湖村「萬善爺廟」另涉犯竊盜罪嫌被查獲時，經採尿送驗結果，亦呈「嗎啡
    陽性」反應；(四)於九十三年二月十三日二十三時三十分許臨檢雲林縣麥寮鄉○○
    路「巨祥電子遊戲場」時查獲，並扣得注射針筒一支，經採尿送驗結果，呈「嗎
    啡陽性、甲基安非他命陽性」反應而查悉上情。
二、案經雲林縣警察局台西分局報告臺灣雲林地方法院檢察署檢察官偵查起訴，並經
    雲林縣警察局台西分局、雲林縣警察局北港分局報請臺灣雲林地方法院檢察署檢
    察官移送本院併辦。
    理  由
一、右揭事實，業據被告乙○○於本院審理時坦承不諱，且被告於：(一)九十二年七月
    五日十五時許為警查獲時，經採集尿液送驗，確呈「嗎啡陽性」反應，此有嫌犯
    尿液送檢真實姓名對照表、雲林縣衛生局煙毒尿液檢驗成績書、國防部憲兵司令
    部刑事鑑識中心九十二年十月一日（92）宇鑑字第一三四一一號鑑驗通知書各一
    紙在卷可參，並有被告所有之注射針筒一支扣案可證；而所扣得之白粉一包，經
    送驗結果，確含第一級第六項毒品海洛因成分，淨重○‧六三公克（空包裝重一
    ‧三二公克），亦有法務部調查局九十三年二月二十四日調科壹字第一六○○○
    二二○一號鑑定通知書附卷可稽。(二)九十二年十月八日二十二時許為警查獲時，
    經採集尿液送驗結果呈「嗎啡陽性」反應，此有嫌犯尿液送檢真實姓名對照表、
    雲林縣衛生局煙毒尿液檢驗成績書各一紙附卷可參，並有被告所有之注射針筒二
    支扣案可證；而所扣得之白粉二包，經送驗結果，均含第一級第六項毒品海洛因
    成分，合計淨重○‧二七公克（空包裝重○‧四五公克），亦有法務部調查局九
    十二年十二月二十五日調科壹字第一六○○○二一四八號鑑定通知書在卷可稽。
    (三)九十二年十一月六日十七時四十五分為警查獲時，經採集尿液送驗結果呈「嗎
    啡陽性」反應，此有嫌犯尿液送檢真實姓名對照表、雲林縣衛生局煙毒尿液檢驗
    成績書各一紙附卷可證。(四)九十三年二月十三日二十三時三十分許為警查獲後，
    經採尿送驗結果呈「嗎啡陽性、甲基安非他命陽性」反應，此有嫌犯尿液送檢真
    實姓名對照表、雲林縣衛生局煙毒尿液檢驗成績書各一紙附卷可考，並有被告所
    有之注射針筒一支扣案足證，堪認被告之自白與事實相符。又被告前因施用第一
    級毒品海洛因案件，經觀察、勒戒後，認無繼續施用毒品之傾向，由臺灣雲林地
    方法院檢察署檢察官於九十二年四月二日以九十二年度毒偵字第二八四號不起訴
    處分確定；嗣又因施用第一級毒品海洛因案件，經觀察、勒戒後，亦認無繼續施
    用毒品之傾向，由臺灣雲林地方法院檢察署檢察官於九十二年六月六日以九十二
    年度毒偵字第五○○號不起訴處分確定，並於同日執行完畢釋放，此有台灣雲林
    地方法院檢察署檢察官九十二年度毒偵字第二八四號、第五○○號不起訴處分書
    、台灣高等法院被告全國前案紀錄表各一份在卷可參。本件事證明確，被告於前
    開觀察、勒戒執行完畢釋放（即九十二年六月六日）後五年內，再犯本件施用第
    一級、第二級毒品之犯行，均堪認定。
二、查海洛因屬毒品危害防制條例第二條第二項第一款所列之第一級毒品，而甲基安
    非他命屬同項第二款所列之第二級毒品，故核被告所為，係犯毒品危害防制條例
    第十條第一項之施用第一級毒品罪及同條第二項之施用第二級毒品罪。被告各次
    持有毒品進而施用，其持有之低度行為應為施用之高度行為所吸收，均不另論罪
    。被告先後多次施用第一級、第二級毒品之行為，均時間緊接，並分別觸犯構成
    要件相同之罪名，顯均係基於概括犯意反覆為之，應各依連續犯之規定論以一罪
    ，並分別依法加重其刑。再者，檢察官雖僅就被告在九十二年七月五日起回溯三
    日內之某時施用第一級毒品海洛因之犯行起訴，然如前所述，被告自九十二年七
    月二日起一直到九十三年二月十日止，其間均有施用第一級毒品海洛因之事實，
    除檢察官已起訴部分外，其餘犯罪事實，雖未據檢察官起訴，惟與已起訴部分之
    施用第一級毒品海洛因之事實，具有連續犯裁判上一罪之關係，基於審判不可分
    之原則，均應為起訴效力所及，本院自應併予審究，附此敘明。又被告所犯上開
    施用第一級毒品罪及施用第二級毒品罪二罪，犯意各別，罪名互異，應予分論併
    罰。爰審酌被告涉犯多件竊盜罪嫌，尚在法院審理中，素行顯然不佳；又不思其
    正值青年，堪為社會大用之際，卻因出於好奇而長期耽溺於戕身之物；且其前曾
    因施用毒品案件，經二次觀察、勒戒後，仍未能戒除毒癮，而再犯本件施用毒品
    案件，並以一週至二週即施用一次之頻率施用海洛因，以三至四天即施用一次之
    頻率施用甲基安非他命，顯見其對於毒品之依賴性甚高，自我把持、控制之能力
    亦顯不佳，有予較長期間隔離社會之必要，及被告犯罪後於審判中尚能坦承犯行
    ，態度尚稱良好等一切情狀，爰分別量處如主文所示之刑，並定其應執行之刑，
    以資警惕。
三、至扣案之海洛因三包（合計淨重○‧九公克，包裝重一‧七七公克）均係第一級
    毒品，均應依毒品危害防制條例第十八條第一項前段之規定沒收銷燬之。又扣案
    之注射針筒四支均為被告所有，並供其施用毒品海洛因所用之物，業據被告供承
    在卷，爰依刑法第三十八條第一項第二款規定沒收之。
四、據上論結，應依刑事訴訟法第二百七十三條之一第一項、第二百九十九條第一項
    前段，毒品危害防制條例第十條第一項、第二項、第十八條第一項前段，刑法第
    十一條前段、第五十六條、第三十八條第一項第二款、第五十一條第五款，判決
    如主文。
本案經檢察官甲○○到庭執行職務。
中      華      民     國    九十三    年     四      月     二十三     日
                                        臺灣雲林地方法院刑事第五庭
                                            法  官  李明益
右正本證明與原本無異。
如不服本判決，應於判決送達後十日內向本院提出上訴狀( 應附繕本 )。
                                            書記官  許立昌
中      華      民     國    九十三    年     四      月     二十三     日
本判決論罪科刑法條：
毒品危害防制條例第十條
施用第一級毒品者，處六月以上五年以下有期徒刑。
施用第二級毒品者，處三年以下有期徒刑。
